【裁判字號】    97,訴,5320
【裁判日期】    980324
【裁判案由】    偽造文書等
【裁判全文】
臺灣板橋地方法院刑事判決              97年度訴字第5320號
公  訴  人  臺灣板橋地方法院檢察署檢察官
被      告  丙○○
                  （另案於臺灣臺北看守所附設勒戒所執行）
上列被告因偽造文書等案件，經檢察官提起公訴（97年度偵緝字
第2457號），本院判決如下：
    主  文
丙○○犯如附表所示之罪，各處如附表主文欄所示之刑，應執行
有期徒刑參年參月。變造「戊○○」之普通聯結車汽車駕駛執照
上相片壹張、「輕鬆打客戶資料卡」申請人簽名欄上偽造「戊○○」之簽名壹枚、「汽車出租約定切結書」之連帶乙方保證人親
筆簽名欄偽造「戊○○」簽名壹枚及按左拇指印欄偽造「戊○○
」之指印壹枚；「汽車租賃契約書」承租人姓名欄、「租用汽車
切結書」承租人欄、「切結書」立切結書人欄內偽造「庚○○」
簽名各壹枚、「空白本票」發票人欄偽造「庚○○」之簽名、指
印各壹枚均沒收。
被訴收受贓物部分，無罪。
    事  實
一、丙○○前於民國九十年間因偽造有價證券案件，經臺灣桃園
    地方法院以九十年度訴字第六一二號判處有期徒刑三年四月
    確定，於九十六年二月十六日假釋出監，至同年六月九日縮
    短刑期假釋期滿，未經撤銷假釋，以已執行論。詎丙○○仍
    不知悛悔，於九十六年八月間某日，在戊○○位於臺東縣東
    河鄉隆昌村十九鄰隆昌二三五之三號住處，邀約戊○○釣魚
    時，見戊○○所有之身分證、普通聯結車之汽車駕駛執照（
    下稱汽車駕駛執照）各一枚置於房間桌上，徒手竊取前開身
    分證、汽車駕駛執照（此部分所涉竊盜罪，由臺灣桃園地方
    法院檢察署檢察官以九十七年度偵字第一六七九號起訴書提
    起公訴，經臺灣桃園地方法院於九十八年二月二十七日以九
    十八年度審訴字第一一九號判處有期徒刑四月）。
(一)丙○○竊得上開身分證、駕駛執照後約二、三個月之某日，
    基於變造特種文書之犯意，在其當時位於臺北縣新店市之租
    屋處，以將自己之照片換貼在上開戊○○汽車駕駛執照之方
    式，變造該駕駛執照之特種文書後，丙○○竟意圖為自己不
    法之所有，基於詐欺取財、行使變造特種文書及行使偽造私
    文書之犯意，於九十六年十一月六日某時許，持上開變造之
    戊○○汽車駕駛執照及未經變造之戊○○身分證，至臺北縣
    新莊市○○路三六四巷二十四號之藍天商行，冒用戊○○之
    名義，申請和信電訊股份有限公司（下稱和信電訊公司）0
    000000000號行動電話易付卡門號，並於「輕鬆打
    客戶資料卡」申請人簽名欄上偽造「戊○○」之簽名一枚，
    而偽造上開「輕鬆打客戶資料卡」私文書，並將上開輕鬆打
    客戶資料卡連同變造之戊○○汽車駕駛執照、未經變造之戊○○身分證，持交上開商行職員辦理和信電訊公司行動電話
    易付卡門號申請而行使之，並供商行職員影印上開變造戊○○之汽車駕駛執照與未經變造之戊○○身分證存檔，足以生
    損害於戊○○本人及交通監理機關對於駕照身分管理之正確
    性，並致使上開商行職員陷於錯誤，誤以為係戊○○本人前
    來申請上開0000000000號行動電話易付卡門號，
    而將該行動電話門號卡一枚交付丙○○收執，丙○○因而詐
    得該門號卡一枚，亦足以生損害於戊○○本人、和信電訊公
    司。
(二)丙○○前於九十七年一月中旬起從事搬家工作，其於同年二
    月三日自行受客戶丁○○之委託，將丁○○放置在臺北市○○區○○路二五五巷十四號四樓住所之傢俱等物品，搬運至
    臺北縣永和市○○路七二號二樓，而取得丁○○所交付上開
    房屋之大門鑰匙。詎丙○○竟意圖為自己不法所有，於九十
    七年二月四日上午十時許，趁丁○○外出工作之際，持丁○○所交付上開大門鑰匙，開啟丁○○位於臺北市○○區○○
    路二五五巷十四號四樓住處大門而進入屋內，竊取丁○○所
    有之護照一本、耳環二對（白金鑽、黃金珍珠）、白金項鍊
    一條、K金項鍊五條、紅寶石戒指六只、鑲玉胸針一個、古
    錢三枚、金幣八枚及LV旅行袋一個等物（總計價值約新臺幣
    〔下同〕二十萬元）。
(三)丙○○意圖為自己不法之所有，基於詐欺取財及行使變造特
    種文書之犯意，於九十七年三月二十二日下午二時五十分許
    ，冒用戊○○名義，至臺北縣中和市○○街一七六巷一之一
    號之「銓宇轎車出租公司」，向負責人甲○○佯稱：欲承租
    自用小客車，會支付每日二千元之租金，租期屆至會如期返
    還該車云云，並提供上開變造之戊○○汽車駕駛執照交予甲○○影印留存而行使之，致甲○○陷於錯誤，誤以為係戊○○本人前來承租車輛，而交付其胞兄王滄彬所有之車牌號碼
    九九六七－ＱＤ號自用小客車予丙○○，足以生損害於戊○○本人、甲○○及交通監理機關對於駕照身分管理之正確性
    。丙○○取得上開車輛後，以不詳方式將該車全車外表鈑金
    、鋁圈、保險桿按扣、右前門護條、右後門護條等處撞壞，
    並棄置於路邊。嗣因丙○○於約定返還汽車之時間屆至後，
    並未歸還上開自用小客車，經甲○○於九十七年三月二十七
    日後某日，透過衛星定位系統查詢，在臺北縣三峽地區尋獲
    該自用小客車。
(四)丙○○意圖為自己不法之所有，基於詐欺取財、行使變造特
    種文書及行使偽造私文書之犯意，於九十七年四月三十日，
    至臺北縣中和市○○路四六二號一樓之「順益小客車商行」
    ，邀同不知情之楊永福（另經臺灣板橋地方法院檢察署檢察
    官為不起訴處分）擔任掛名之承租人，由丙○○冒用「戊○○」之名義並擔任楊永福之連帶保證人，向負責人己○○佯
    稱：欲承租自用小客車，會支付租金，租期屆滿時會返還車
    輛云云，並於「汽車出租約定切結書」之連帶乙方保證人親
    筆簽名欄偽造「戊○○」簽名一枚，及在按左拇指印欄偽造
    「戊○○」之指印一枚，而偽造上開「汽車出租約定切結書
    」私文書後，將該切結書連同上開變造之戊○○汽車駕駛執
    照持向己○○租用上開自用小客車而行使之，並供己○○影
    印上開變造之戊○○汽車駕駛執照存檔，足以生損害於戊○○本人、己○○及交通監理機關對於駕照身分管理之正確性
    ，並致使己○○陷於錯誤，而交付車牌號碼四二五八－ＥＳ
    號自用小客車予丙○○，亦足生損害於戊○○本人及己○○
    。而丙○○取得上開車輛後，旋以不詳方式將該車車頭保險
    桿、引擎撞壞，並棄置於路邊。嗣丙○○於九十七年五月三
    日約定返還租車之時間屆至，仍未返還汽車，並於不詳時間
    將該車棄置在上址車行門口，經己○○於同月十二日上午九
    時三十分許在上址車行門口尋獲該車。
(五)丙○○意圖為自己不法之所有，基於詐欺取財及行使偽造私
    文書之犯意，於九十七年六月十六日晚間九時二十五分許，
    至臺北縣板橋市○○路○段四二二之四號「百鴻轎車出租公
    司」，持其於九十七年六月初某日在台北市萬華區某處所竊
    得之庚○○身分證、汽車駕駛執照各一枚（此部分所涉竊盜
    罪嫌，未據起訴），冒用「庚○○」之名義，向車行負責人
    乙○○佯稱：欲租借自用小客車，會支付租金，租期二十四
    小時，屆期會返還該車云云，並在「汽車租賃契約書」承租
    人姓名欄、「租用汽車切結書」承租人欄、「切結書」立切
    結書人欄內偽造「庚○○」簽名各一枚，並在「空白本票」
    發票人欄偽造「庚○○」之簽名、指印各一枚（該本票係尚
    未完成之無效票據），而偽造上開「汽車租賃契約書」、「
    租用汽車切結書」、「切結書」之私文書，並持向乙○○租
    用上開自用小客車使用而行使之，致乙○○陷於錯誤，誤以
    為係庚○○本人前來承租，而交付車牌號碼０五九五－ＤＰ
    號自用小客車予丙○○，足以生損害於庚○○本人及乙○○
    。嗣丙○○於約定返還汽車之時間屆至，並未返還汽車，至
    九十七年六月二十日，始在臺北縣鶯歌鎮某處尋獲該車；員
    警並於九十七年九月十六日在臺北縣新店市○○路一五八巷
    六二號一樓查獲丙○○，復經內政部警政署刑事警察局將上
    開事實欄一(四)所示汽車出租約定切結書上簽名處之指紋及事
    實欄一(五)支空白本票上之指紋，經輸入電腦比對、確認結果
    ，均與該局檔存丙○○指紋卡之左拇指指紋相符，而查悉上
    情。
二、案經丁○○、甲○○、己○○訴由臺北縣政府警察局及臺北
    縣政府警察局中和分局、永和分局、海山分局報請臺灣板橋
    地方法院檢察署檢察官偵查起訴。
    理  由
壹、證據能力部分：
    查被告對於下列各項證據方法之證據能力均無意見，本院審
    酌各證據方法作成時之情況，認為並無不適當之情事，依刑
    事訴訟法第一百五十九條之五規定，均得作為證據，合先敘
    明。
貳、有罪部分：
一、上揭犯罪事實，業據被告丙○○於警詢、偵查及本院審理中
    坦承不諱，核與證人即被害人戊○○、丁○○、證人游松堅
    於警詢、偵查中之證述、證人即被害人甲○○、乙○○、庚○○於警詢之證述、證人即被害人己○○、證人楊永福於偵
    查中證述之情節相符，並有臺灣桃園地方法院檢察署檢察官
    九十七年度偵緝字第一六七九號起訴書、臺灣桃園地方法院
    九十八年度審訴字第一一九號刑事判決書、行動電話000
    0000000號通聯調閱查詢單、和信電訊公司行動電話
    基本資料、輕鬆打客戶資料卡、臺灣板橋地方法院檢察署公
    務電話紀錄表（以上係事實欄一(一)部分）、被告向證人甲○○承租汽車時所提出上開變造戊○○之汽車駕駛執照影本、
    車號九九六七－ＱＤ號自用小客車之車損照片、估價單（以
    上係事實欄一(三)部分）、被告向證人己○○承租汽車時提出
    之楊永福身分證、駕駛執照影本、上開變造之戊○○汽車駕
    駛執照影本、汽車出租約定切結書、車號四二五八－ＥＳ號
    自用小客車車損照片（以上係事實欄一(四)部分）、被告向乙○○承租汽車時所提出庚○○之身分證、汽車駕駛執照影本
    、汽車租賃契約書、租用汽車切結書、切結書、空白本票、
    庚○○證件遺失之登報資料（以上係事實欄一(五)部分）在卷
    可稽。又臺灣板橋地方法院檢察署檢察官將事實欄一(四)所示
    之汽車出租約定切結書上簽名處之指紋，送請內政部警政署
    刑事警察局鑑定，經輸入電腦比對、確認結果，與該局檔存
    被告丙○○指紋卡之左拇指指紋相符；另臺北縣政府警察局
    海山分局將事實欄一(五)所示空白本票上簽名處之指紋送請同
    上警察局鑑定，經輸入電腦比對、人工確認結果，亦與該局
    檔存被告丙○○指紋卡之左拇指指紋相符等情，分別有內政
    部警政署刑事警察局九十七年七月十四日刑紋字第０九七０
    一００四九一號鑑驗書、九十七年八月六日刑紋字第０九七
    ０一０七０六０號鑑驗書附卷足憑。綜上，足認被告之自白
    與事實相符，洵堪採為認定事實之依據。本案事證明確，被
    告犯行堪以認定，應依法論科。
二、論罪科刑：
(一)按汽車駕駛執照為駕駛汽車之許可憑證，由駕駛人向公路監
    理機關申請登記，考驗及格後發給之，為道路交通安全規則
    第五十條第一項所明定，故駕駛執照為刑法第二百十二條所
    規定之特許證。又被告係將自己之相片黏貼在前揭戊○○之
    汽車駕駛執照上，雖未新創該駕駛執照內容，惟已變更原載
    內容，其此部分所為，應屬刑法第二百十二條之變造特種文
    書。另被告如事實欄一(五)所示在「空白本票」發票人欄偽造
    「庚○○」之簽名、指印各一枚，因該本票係尚未完成之無
    效票據，被告在該「空白本票」上偽造署押之行為，雖不構
    成偽造有價證券罪，應屬刑法第二百十七條之偽造署押。
(二)故核被告事實欄一(一)之所為，係犯刑法第二百十六條、第二
    百十二條之行使變造特種文書罪，同法第二百十六條、第二
    百十條之行使偽造私文書罪，及同法第三百三十九條第一項
    之詐欺取財罪；又被告事實欄一(二)之所為，係犯刑法第三百
    二十條第一項之竊盜罪；又被告事實欄一(三)之所為，係犯刑
    法第二百十六條、第二百十二條之行使變造特種文書罪，及
    同法第三百三十九條第一項之詐欺取財罪；又被告事實欄一
    (四)之所為，係犯刑法第二百十六條、第二百十二條之行使變
    造特種文書罪，同法第二百十六條、第二百十條之行使偽造
    私文書罪，及同法第三百三十九條第一項之詐欺取財罪；又
    被告事實欄一(五)之所為，係犯刑法第二百十六條、第二百十
    條之行使偽造私文書罪，及同法第三百三十九條第一項之詐
    欺取財罪。又被告變造「戊○○」汽車駕駛執照之特種文書
    ，進而行使，其變造特種文書之低度行為，為行使之高度行
    為所吸收，不復另論；被告偽造如事實欄一(四)、(五)所示之署
    押行為，各係基於單一決意，並於密不可分之時間為之，屬
    接續犯；又被告偽造如事實欄一(一)、(四)、(五)所示各該署押之
    行為，均係偽造私文書之階段行為；而其偽造私文書後復持
    以行使，其偽造之低度行為，為行使之高度行為所吸收，均
    不另論罪。又被告如事實欄一(五)所示同時偽造上開「汽車租
    賃契約書」、「租用汽車切結書」、「切結書」之私文書，
    顯係偽造同一被害人即庚○○之多件同類私文書，被害法益
    仍僅一個，應成立單純一罪。又被告為自己不法所有之意圖
    ，以上開事實欄一(三)、(四)、(五)所示之詐術，誘使各該被害人
    陷於錯誤而同意將汽車交付被告使用，而被告取得各該汽車
    後即據為己有而不按時歸還，並予以損壞，是被告上述以詐
    術使各該被害人將其本人之物交付之行為，係犯刑法第三百
    三十九條第一項之詐欺取財罪；至公訴意旨認被告此部分所
    為應依同法第三百三十九條第二項之詐欺得利罪處斷，尚有
    未洽，惟起訴之社會基本事實相同，爰依法變更起訴法條；
    另被告行使變造戊○○駕駛執照之特種文書犯行部分，起訴
    書認被告所為係犯行使偽造特種文書罪嫌，業經公訴檢察官
    於九十八年二月十一日審理中更正為行使變造特種文書罪嫌
    ，附此敘明。被告事實欄一(一)、(四)所犯上開行使變造特種文
    書罪、行使偽造私文書罪、詐欺取財罪，均係以一行為而觸
    犯數罪名，為想像競合犯，各應依刑法第五十五條規定，各
    從一重之行使偽造私文書罪處斷；又被告如事實欄一(三)所犯
    上開行使變造特種文書罪、詐欺取財罪，亦係以一行為而觸
    犯數罪名，為想像競合犯，應依刑法第五十五條規定，從一
    重之詐欺取財罪處斷；又其事實欄一(五)所犯上開行使偽造私
    文書罪、詐欺取財罪，亦係以一行為而觸犯數罪名，為想像
    競合犯，應依刑法第五十五條規定，從一重之行使偽造私文
    書罪處斷。另被告所犯行使偽造私文書三罪（即事實欄一(一)
    、(四)、(五)）、竊盜罪（即事實欄一(二)）、詐欺取財罪（即事
    實欄一(三)）間，犯意各別，行為互殊，應予分論併罰。至公
    訴意旨雖未敘及被告如事實欄一(一)所示詐得行動電話門號卡
    之詐欺取財之犯罪事實，及如事實欄一(五)所示行使偽造「汽
    車租賃契約書」之私文書之犯罪事實，然上開部分犯罪事實
    ，與起訴之犯罪事實既分別有想像競合犯之裁判上一罪、單
    純一罪之關係，業如前述，為起訴效力所及，本院自得併予
    審究。另被告有事實欄一所載之有期徒刑執行完畢紀錄，有
    臺灣高等法院被告前案紀錄表在卷可按，其於有期徒刑之執
    行完畢後五年內，故意再犯本件有期徒刑以上之罪，均為累
    犯，各應依刑法第四十七條第一項之規定加重其刑。爰審酌
    被告素行不佳，其犯罪之動機、目的、手段、各該被害人所
    受損害、被告所得利益，迄未賠償各被害人，及被告之智識
    程度，暨其犯後坦承犯行之態度等一切情狀，分別處如主文
    所示之刑，並定其應執行之刑，以資懲儆。
三、變造「戊○○」之普通聯結車汽車駕駛執照上相片一張，為
    被告所有供犯罪所用之物，業據被告供明在卷，爰依刑法第
    三十八條第一項第二款之規定宣告沒收之。又被告如事實欄
    一(一)所示於「輕鬆打客戶資料卡」申請人簽名欄上偽造「戊○○」之簽名一枚；如事實欄一(四)所示，於「汽車出租約定
    切結書」之連帶乙方保證人親筆簽名欄偽造「戊○○」簽名
    一枚，並在按左拇指印欄偽造「戊○○」之指印一枚；如事
    實欄一(五)所示，在「汽車租賃契約書」承租人姓名欄、「租
    用汽車切結書」承租人欄、「切結書」立切結書人欄內偽造
    「庚○○」簽名各一枚，並在「空白本票」發票人欄偽造「
    庚○○」之簽名、指印各一枚，均屬被告偽造之署押，業據
    被告於警詢、偵查及本院審理中供明在卷，應依刑法第二百
    十九條規定，宣告沒收之。至上開資料卡、契約書、切結書
    、本票，因已由被告交付各該被害人收執行使之，非屬被告
    所有之物，亦無從併為沒收之宣告，附此敘明。
參、無罪部分：
一、公訴意旨另以：被告丙○○於九十六年間某日，在臺北縣鶯
    歌鎮某處，明知某真實姓名年籍不詳之友人所交付之戊○○
    身分證一枚﹙該身分證是戊○○於九十六年間在不詳處所遺
    失﹚，係來路不明之贓物，竟基於收受贓物之故意而收受之
    。因認被告丙○○此部分行為涉犯刑法第三百四十九條第一
    項之收受贓物罪嫌。
二、按犯罪事實應依證據認定之，無證據不得認定犯罪事實；又
    不能證明被告犯罪者，即應諭知無罪之判決，刑事訴訟法第
    一百五十四條第二項、第三百零一條第一項分別定有明文。
    次按事實之認定，應憑證據，如未能發現相當證據，或證據
    不足以證明，自不能以推測或擬制之方法，為裁判基礎；且
    認定不利於被告之事實須依積極證據，苟積極證據不足為不
    利於被告事實之認定時，即應為有利於被告之認定；另認定
    犯罪事實所憑之證據，雖不以直接證據為限，間接證據亦包
    括在內，然而無論直接證據或間接證據，其為訴訟上之證明
    ，須於通常一般之人均不致有所懷疑，而得確信其為真實之
    程度者，始得據為有罪之認定，倘其證明尚未達到此一程度
    ，而有合理之懷疑存在而無從使事實審法院得有罪之確信時
    ，即應由法院為諭知被告無罪之判決（最高法院四十年台上
    字第八六號、三十年台上字第八一六號、七十六年台上字第
    四九八六號判例可資參照）。又按「刑事訴訟法第一百五十
    六條第二項規定，被告雖經自白，仍應調查其他必要之證據
    ，以察其是否與事實相符。立法目的乃欲以補強證據擔保自
    白之真實性；亦即以補強證據之存在，藉之限制自白在證據
    上之價值。而所謂補強證據，則指除該自白本身外，其他足
    資以證明自白之犯罪事實確具有相當程度真實性之證據而言
    。雖其所補強者，非以事實之全部為必要，但亦須因補強證
    據與自白之相互利用，而足使犯罪事實獲得確信者，始足當
    之（最高法院七十四年台覆字第十號判例意旨參照）。
三、公訴人認被告丙○○涉有上揭收受贓物罪嫌，無非以被告丙○○於警詢、偵查中之自白及被害人戊○○之證述等，為其
    主要論據。訊據被告於本院審理中固坦承持有被害人戊○○
    身分證之事實，惟堅決否認有何收受贓物之犯行，辯稱：戊○○的駕照、身分證，是我於九十六年八月間在戊○○家偷
    的等語。經查：證人即被害人戊○○於偵查中指稱我的身分
    證件是九十六年（偵查筆錄誤載「九十七年」）七月到八月
    份在我家遺失的，我在九十六年八月份有去申請補發，之前
    盜用我證件的人叫張仲「皓」或張仲「豪」，比我高、瘦且
    年輕一點，他因為盜用我的證件開拖車發生事故，被警察捉
    到，警方有請我到台東警察局去做筆錄等語，核與被告丙○○於本院九十八年二月十一日審理中供稱戊○○的身分證、
    駕照是我在他家偷的，他家也住在台東縣東河鄉榮昌村，竊
    盜當天我們本來要一起去海邊，我等他時，就偷他皮包內的
    身分證及駕照等語相符；而被告此部分竊盜犯行，前經臺灣
    桃園地方法院檢察署檢察官以九十七年度偵緝字第一六七九
    號提起公訴，嗣經臺灣桃園地方法院於九十八年二月二十七
    日以九十八年度審訴字第一一九號判處有期徒刑四月在案，
    有上開起訴書、刑事判決書及臺灣高等法院被告前案紀錄表
    在卷可稽，則被告供稱戊○○之身分證是其於九十六年八月
    間某日在戊○○住處竊取等語，應堪採信。至被告於偵查中
    固供稱戊○○之身分證是於九十六年間某日，在臺北縣鶯歌
    鎮某處，某真實姓名年籍不詳之友人所交付等語，惟與其於
    審理中供述竊取該身分證等語不符；此外，本件復無其他積
    極證據足以證明被告究係自何人如何收受而取得上開戊○○
    之身分證，則被告於偵查中供述上開身分證係某真實姓名年
    籍不詳之友人所交付等語，尚難認與事實相符。
四、綜上所述，本件公訴人所提證據，尚不足以證明被告涉犯收
    受贓物罪。此外，復查無其他積極證據，足資證明被告有涉
    犯收受贓物罪嫌，且因竊盜罪與收受贓物罪，兩者非特社會
    事實歧異，即法律所賦予之評價亦不相同，殊非具有犯罪事
    實同一性之案件甚明（最高法院八十四年度台上字第二二一
    六號判決同此意旨），自無從適用刑事訴訟法第三百條規定
    ，就起訴之犯罪事實變更檢察官所引應起訴之法條，是本案
    既不能證明被告犯收受贓物罪，爰依首開法條規定及判例意
    旨，自應就被訴收受贓物罪嫌部分，諭知被告無罪之判決。
據上論斷，應依刑事訴訟法第二百九十九條第一項前段、第三百
條、第三百零一條第一項，刑法第二百十六條、第二百十二條、
第二百十條、第三百二十條第一項、第三百三十九條第一項、第
五十五條、第四十七條第一項、第五十一條第五款、第二百十九
條、第三十八條第一項第二款，刑法施行法第一條之一，判決如
主文。
本案經檢察官李巧菱到庭執行職務。
中    華    民    國    98    年    3     月    24    日
                     刑事第十二庭審判長法  官  白光華
                                       法  官  曾淑娟
                                       法  官  楊志雄
以上正本證明與原本無異。
如不服本判決應於收受判決後十日內向本院提出上訴書狀，並應
敘述具體理由。其未敘述上訴理由者，應於上訴期間屆滿後二十
日內向本院補提理由書（均須按他造當事人之人數附繕本）「切
勿逕送上級法院」。
                                       書記官  陳春銘
中    華    民    國    98    年    3     月    24    日
附錄本案論罪科刑法條全文：
刑法第210條
偽造、變造私文書，足以生損害於公眾或他人者，處5 年以下有
期徒刑。
刑法第212條
偽造、變造護照、旅券、免許證、特許證及關於品行、能力服務
或其他相類之證書、介紹書，足以生損害於公眾或他人者，處1
年以下有期徒刑、拘役或3 百元以下罰金。
刑法第216條
行使第210 條至第215 條之文書者，依偽造、變造文書或登載不
實事項或使登載不實事項之規定處斷。
刑法第320條第1項
意圖為自己或第三人不法之所有，而竊取他人之動產者，為竊盜
罪，處5 年以下有期徒刑、拘役或5 百元以下罰金。
刑法第339條第1項
意圖為自己或第三人不法之所有，以詐術使人將本人或第三人之
物交付者，處5 年以下有期徒刑、拘役或科或併科1 千元以下罰
金。
附表：
┌──┬───────┬─────────────────┐
│編號│犯罪事實      │主文                              │
├──┼───────┼─────────────────┤
│1   │事實欄一(一)  │丙○○行使偽造私文書，足以生損害於│
│    │              │他人，累犯，處有期徒刑柒月。變造之│
│    │              │「戊○○」普通聯結車汽車駕駛執照上│
│    │              │相片壹張、「輕鬆打客戶資料卡」申請│
│    │              │人簽名欄上偽造偽造「戊○○」之簽名│
│    │              │壹枚均沒收。                      │
├──┼───────┼─────────────────┤
│2   │事實欄一(二)  │丙○○竊盜，累犯，處有期徒刑拾月。│
├──┼───────┼─────────────────┤
│3   │事實欄一(三)  │丙○○意圖為自己不法之所有，以詐術│
│    │              │使人將本人之物交付，累犯，處有期徒│
│    │              │刑玖月。變造之「戊○○」普通聯結車│
│    │              │汽車駕駛執照上相片壹張沒收。      │
├──┼───────┼─────────────────┤
│4   │事實欄一(四)  │丙○○行使偽造私文書，足以生損害於│
│    │              │他人，累犯，處有期徒刑拾月。變造之│
│    │              │「戊○○」普通聯結車汽車駕駛執照上│
│    │              │相片壹張、「汽車出租約定切結書」之│
│    │              │連帶乙方保證人親筆簽名欄偽造「張傅│
│    │              │榮」簽名壹枚、按左拇指印欄偽造「張│
│    │              │傅榮」之指印壹枚均沒收。          │
├──┼───────┼─────────────────┤
│5   │事實欄一(五)  │丙○○行使偽造私文書，足以生損害於│
│    │              │他人，累犯，處有期徒刑拾月。「汽車│
│    │              │租賃契約書」承租人姓名欄、「租用汽│
│    │              │車切結書」承租人欄、「切結書」立切│
│    │              │結書人欄內偽造「庚○○」簽名各壹枚│
│    │              │、「空白本票」發票人欄偽造「庚○○│
│    │              │」之簽名、指印各壹枚均沒收。      │
└──┴───────┴─────────────────┘


司法院資訊處製作；財團法人民間司法改革基金會備份。
